【裁判字號】    90,交抗,47
【裁判日期】    900524
【裁判案由】    聲明異議
【裁判全文】
臺灣高等法院高雄分院交通事件裁定                    九十年度交抗字第四七號
    抗告人即  甲○○
    受處分人
右抗告人因違反道路交通管理處罰條例案件，不服臺灣高雄地方法院交通法庭九十年
度交聲字第二二三號中華民國九十年四月二十六日裁定，提起抗告，本院裁定如左：
      主      文
抗告駁回。
      理      由
一、原裁定略以：按汽車行駛於高速公路，而不遵守管制之規定者，處汽車駕駛人新
    台幣三千元以上六千元以下罰鍰；又汽車駕駛人，違反道路交通管理處罰條例第
    三十三條之規定者，除依原條款處罰鍰外，並予記違規點數一點，道路交通管理
    處罰條例第三十三條、第六十三條第一項第一款分別著有明文。本件受處分人甲
    ○○於民國（下同）八十九年十一月二十六日八時二十一分許，在國道三號高速
    公路北上九十五公里處（該路段速限每小時一百公里），經雷達測速器鎖定以時
    速一百十七公里超速行駛等情，業據證人（即當時取締員警）周賢文、張櫻桃到
    庭證述綦詳，至受處分人所舉證人劉森添雖證稱：當天異議人確實未超速，我當
    時坐在後座，有看到碼錶是維持在一百公里左右，且同方向也有五、六部車在行
    駛等語，然查證人劉森添既非駕駛人，且係坐於後座，能否於行車之間，持續注
    意時速表之轉速，已非無疑；且證人周賢文、張櫻桃亦證稱：雷達測速器一次只
    能測得最靠近警車那輛汽車的速度，汽車超速時，測速器會鎖定並發出聲響，員
    警便下車攔查，若二部汽車行車距離很近或多部車輛併排行駛，一般不會加以攔
    查等語。又本件員警所使用之測速器，業經經濟部標準檢驗局檢定合格，復據內
    政部警政署國道公路警察局第六警察隊九十年一月十日（八九）公警國六刑字第
    一九四七五號函復在卷，是受處分人於行經上開路段時應有超速行駛甚明；原處
    分機關據以援引上開規定，裁處受處分人罰鍰新臺幣六千元，並記違規點數一點
    ，依法並無不當，因認受處分人所為異議為無理由，而予以駁回。
二、抗告意旨略以：雷達測速器僅能測得車輛速度，不具備超速車輛、超速時間照相
    功能，如何能判定即為抗告人之車輛超速，且案發當時為上午八時二十一分，車
    輛不少，超速車輛發現警員，皆會減速，此時未超速車輛會超前原超速車輛，警
    員根本無法判斷違規車輛，如以測速器發出聲響後，選擇最靠近警車之車輛為違
    規車，並不符客觀原則，故僅憑雷達測速器之數字一一七，即認定抗告人之行車
    時速為一百十七公里而超速行駛，實欠缺公信力，請求撤銷原裁定云云。
三、按人證亦為證據方法之一，本案執勤警員與受處分人素昧平生，自無誣指受處分
    人之必要；而事發當時雷達偵測器既已鎖定超速之車輛，執勤員警並目視違規車
    輛，始予攔檢開單舉發，如此過程，自不致誤認。抗告人空言主張雷達測速器功
    能不完備、執勤警員周賢文、張櫻桃判斷能力不客觀，顯係其主觀臆測之詞，並
    無可採，是本件受處分人之抗告為無理由，應予駁回。
據上論斷，應依道路交通案件處理辦法第二十六條，刑事訴訟法第四百十二條，裁定
如主文。
中    華    民    國      九十      年       五       月      二十四    日
                              臺灣高等法院高雄分院刑事第七庭
                                  審判長法官  王光照
                                        法官  黃仁松
                                        法官  黃憲文
右正本證明與原本無異。
不得再抗告。
                                      書記官  黃玉珠
中    華    民    國      九十      年       五       月     二十五     日
                                                                        Ｋ


司法院資訊處製作；財團法人民間司法改革基金會備份。
